臺灣高等法院臺南分院刑事判決
上　訴　人
即　被　告　甲 ○ ○
上列上訴人因竊盜案件，不服臺灣臺南地方法院93年度易字第70
8號中華民國94年1月12日第一審判決（起訴案號：臺灣臺南地方
法院檢察署93年度偵字第8716號；併辦案號：臺灣臺南地方法院
檢察署93年度偵字第8143號），提起上訴，本院判決如下：
    主  文
上訴駁回。
    事    實
一、甲○○前因竊盜罪，經臺灣臺南地方法院判處有期徒刑三月
    確定，並於民國九十一年八月二十二日執行完畢。詎其仍不
    思悔改，又因竊盜案件，分別經臺灣臺南地方法院於九十三
    年五月三十一日及同年七月十九日各判處有期徒刑六月確定
    （尚未執行完畢），係有犯竊盜習慣之人。
二、嗣甲○○另基於意圖為自己不法之所有之概括犯意，連續為
    如附表所載之竊盜犯行。經警分別於九十三年七月二十三日
    在臺南市○○路與安吉路口查獲附表一、二之犯行，及於九
    十三年八月四日十二時十分許，在臺南市○○○○街三三九
    號沙卡里巴內，因甲○○騎乘如附表三所示之蕭美慧失竊之
    機車（甲○○涉犯竊取蕭美慧之機車部分，另經檢察官為不
    起訴處分），經警攔檢查獲。
三、案經臺南市警察局第二分局報告臺灣臺南地方法院檢察署檢
    察官偵查起訴及移送併案審理。
    理    由
一、右揭犯罪事實，業據被告甲○○坦承不諱，核與被害人丙○
    ○、乙○○等人於警訊時所指訴之情節相符，復有扣押書二
    紙及贓物認領保管單三紙及照片五幀附卷可稽。被告連續竊
    盜犯行，堪以認定。
二、核被告甲○○所為，係犯刑法第三百二十條第一項之竊盜罪
    。被告所犯如附表所示之竊盜犯行，時間緊接，觸犯犯罪構
    成要件相同之罪名，顯係基於概括之犯意而為，應依連續犯
    之規定，論以連續竊盜罪，並加重其刑。公訴意旨認如附表
    一、二所示之竊盜犯行為數罪併罰，尚有誤會。被告有如事
    實欄一所示之犯罪科刑及執行紀錄，於九十一年九月二十一
    日執行完畢，此有臺灣高等法院被告全國前案紀錄表一份在
    卷可按，其前受有期徒刑之執行完畢後，五年內再犯本件有
    期徒刑以上之罪，為累犯，應依刑法第四十七條規定加重其
    刑，並依刑法第七十條規定遞予加重其刑。另檢察官移送併
    辦部分（即附表編號三）之竊盜犯行雖未據檢察官提起公訴
    ，惟因與已起訴之竊盜犯行有連續犯之裁判上一罪關係，為
    起訴效力所及，本院自應併予審判。
三、原審以被告罪證明確，因予適用刑事訴訟法第二百九十九條
    第一項前段，刑法第五十六條、第三百二十條第一項、第四
    十七條，罰金罰鍰提高標準條例第一條前段，竊盜犯贓物犯
    保安處分條例第三條第一項第一款、第四條、第五條第一項
    前段，並審酌被告前有竊盜前科，本件係於前犯竊盜案件經
    本院判決後，尚未執行前再度連續竊盜，惡性非輕，並其犯
    罪動機、目的、被害人等之損害及犯後坦承全部犯行，態度
    尚佳等一切情狀，量處被告甲○○連續竊盜，累犯，處有期
    徒刑壹年貳月，以示懲儆。復以被告曾先後為事實欄一所示
    竊盜犯行，並均分別經法院判處有期徒刑，本次復於前開竊
    盜案件尚未執行之際，再為連續竊盜犯行，而被告生於五十
    七年十月一日，為十八歲以上之竊盜犯，審酌被告一再竊取
    他人財物，猶不知悔悟，且於九十三年七月二十一日起至同
    年月三十一日止，短短十一日內，連續再犯本案三件竊盜犯
    行，犯罪頻率甚高，法紀觀念淡薄，足見其積習已深，顯有
    犯竊盜罪之習慣，單純刑罰制裁已難達成矯治目的，非施以
    保安處分無以為功，爰併依竊盜犯贓物犯保安處分條例之規
    定，諭知於刑之執行前，令入勞動場所強制工作三年，以資
    矯治。本院經核原判決認事用法俱無不合，量刑亦稱妥適，
    被告上訴意旨請求免入勞動場所強制工作，指摘原判決不當
    ，並無可取，本院認被告有多次竊盜前科，此有被告甲○○
    前於(1)九十三年五月三十日夜間十日時許，在文賢路二一八
    八巷六十二號前，以自有機車鑰匙，竊取王敏郎所有ＵＫ
    ─９３１０號牌小貨車一輛，(2)同年六月二十二日上午十時
    十分許，在前鋒路　後火車站前，以自有機車鑰匙，竊取江
    福壽所有ＭＡＲ─５９６號牌機車一輛，(3)同日上午十一時
    許，在金華路一段三０九號前，竊取王武雄所有氣動槍一支
    ，(4)同年六月二十三日夜間七時許，在前鋒路後火車站前，
    以拾獲之機車鑰匙，竊取蔡明璋所有ＮＨＨ─６１５號牌機
    車一輛等情，經臺灣臺南地方法院審理結果，認被告連續犯
    竊盜罪，於九十三年七月十九日以九十三年度簡字第一六一
    四號判處有期徒刑六月，復查檢察官以被告甲○○於九十三
    年七月十七日夜間九時許，在臺南市○○區○○路三段一三
    五巷八十八號前，以自備之鑰匙竊取蕭美慧所有停放該處之
    ＮＣＪ─８００號牌光陽綠色機車（引擎號碼：ＫＢＮＤ
    ─２０１７２６）一輛，以其犯罪時間，在該案有罪判決之
    前，核與該案有連續犯關係，屬於裁判上一罪，有全部與一
    部關係，其一部分犯罪事實既經有罪判決確定，其效力及於
    全部，本件即為該有罪確定判決效力所及，自不得再行追訴
    ，予以不起訴處分，此有臺灣臺南地方法院檢察署93年偵字
    第8143號不起訴處分書附該卷可稽（8143號偵卷第二十八頁
    ），是原審再以被告連續再犯本案三件竊盜犯行，犯罪頻率
    甚高，法紀觀念淡薄，足見其積習已深，單純刑罰制裁已難
    達成矯治目的，併依竊盜犯贓物犯保安處分條例之規定，諭
    知於刑之執行前，令入勞動場所強制工作，尚無不妥，被告
    上訴為無理由，應予駁回。
四、又被告用以行竊如附表編號一所示之機車之鑰匙，雖為供犯
    罪所用之物，惟未據扣案，有扣押書一紙（第461號警卷第
    七頁）可佐未扣案，無法證明尚屬存在，為免日後執行之困
    難，爰不予宣告沒收，併予敘明。
據上論結，應依刑事訴訟法第368條，判決如主文。
本案經檢察官劉得鉦到庭執行職務。
中　　華　　民　　國　　94　　年　　4 　　月　　29　　日
                  刑事第六庭    審判長法　官  蔡崇義
                                      法　官  董武全
                                      法　官  侯明正
以上正本證明與原本無異。
不得上訴。
　　　　　　　　　　　　　　　　　　　書記官  李育儒
中　　華　　民　　國　　94　　年　　5 　　月　　3 　　日
附錄法條：
中華民國刑法第三百二十條第一項：
意圖為自己或第三人不法之所有，而竊取他人之動產者，為竊盜
罪，處五年以下有期徒刑、拘役或五百元以下罰金。
附 表：
┌─┬─────┬───────┬──────┬───────┬────┐
│編│時間      │  地點        │竊取手法    │竊取物品及數量│被害人  │
│號│          │              │            │              │        │
├─┼─────┼───────┼──────┼───────┼────┤
│一│九十三年七│臺南市○○路與│以自備之機車│車號ＮＢＡ－九│丙○○  │
│  │月二十一日│小東路口      │鑰匙一支竊取│九一號重型機車│        │
│  │下午七時許│              │機車        │一輛          │        │
│  │          │              │            │              │        │
├─┼─────┼───────┼──────┼───────┼────┤
│二│九十三年七│臺南市北區文賢│徒手竊取    │不詳車號貨車上│不詳    │
│  │月二十三日│路四九六號巷內│            │之研磨機及電鑽│        │
│  │下午四時許│              │            │各一支        │        │
│  │          │              │            │              │        │
├─┼─────┼───────┼──────┼───────┼────┤
│三│九十三年七│在臺南市中西區│徒手竊取    │車號ＯＪＪ－四│乙○○  │
│  │月三十一日│文祥街        │            │五三號機車之車│        │
│  │日上午六時│              │            │牌            │        │
│  │許        │              │            │              │        │
└─┴─────┴───────┴──────┴───────┴────┘
